【裁判字號】    89,自,477
【裁判日期】    900327
【裁判案由】    侵占
【裁判全文】
臺灣板橋地方法院刑事裁定                          八十九年度自字第四七七號
    自  訴  人  世強交通有限公司
    代  表  人  丙○○
    代  理  人  乙○○
    被      告  甲○○
右列被告因侵占案件，經自訴人提起自訴，本院裁定如左：
    主  文
自訴駁回。
    理  由
一、按法院或受命法官於自訴案件第一次審判期日前訊問及調查結果，如認為案件有
    刑事訴訟法第二百五十二條至第二百五十四條之情形者，得以裁定駁回其自訴，
    同法第三百二十六條第三項定有明文。
二、本件自訴意旨略以：被告甲○○曾於民國（下同）八十九年五月十一日，至自訴
    人世強交通有限公司（下簡稱：世強公司），辦理參加無線電輔助營運並簽訂去
    契約，每月車台機租金及電台服務費為新台幣（下同）一千五百元，被告裝機後
    未完全依約繳納費用等，經自訴人多次催告，被告置之不理，乃以八十九年八月
    九日存證信函正式催告，亦避不見面，被告甲○○顯係意圖為自己不法之所有，
    並將該無線電機台據為己有。因認被告涉有侵占罪嫌。
三、自訴人認被告涉有侵占罪嫌，無非以被告甲○○向其租用其無線電機台，訂有無
    線電台參加營運契約書，被告之身分證、駕照，執業登記證、郵局存證信函影本
    各一份，亦不歸還無線電機台，為主要論據。
四、按犯罪事實，應依證據認定之，無證據不得推定其犯罪事實，刑事訴訟法第一百
    五十四條定有明文。又認定不利於被告之事實，須依積極證據，苟積極證據不足
    為被告不利之認定時，即應為有利於被告之認定，更不必有何有利之證據，最高
    法院著有三十年上字第八一六八號判例可稽。
五、惟訊據被告甲○○堅詞否認涉有侵占犯行，辯稱：伊車號２Ｐ－二七五號之營業
    車，係向世強公司購買，但無線電機台係向大千公司租用，伊車已經還世強公司
    ，也未簽發押機台之本票，伊並無侵占云云。經查：車號２Ｐ－二七五號營業小
    客車，已於八十九年六月二十八日，由被告之父朱振偉代理歸還予自訴人等情，
    業據被告供述甚詳，並有卷附經自訴人公司代理人盧生明簽收之「返還車輛收受
    清單」影本一紙在卷足憑，依其上各項清點觀之，並無關於該無線電機台之記載
    ，足見上開被告購買之車號２Ｐ－二七五號營業小客車，及其上各項設備等（無
    機台），均已由自訴人於當時清點並收受甚明，是如果被告確尚有裝置於該車上
    之無線電機台未歸還，衡之常情，點收人員必將於收受清單上註明清楚，從而，
    自訴人指稱被告尚有無線電機台未歸還乙節，已有可疑。再者，自訴人之代理人
    袁著所稱之另有由被告簽發之押無線電機台之本票，則始終無法提出於本院供參
    ，且乙○○嗣於本院最後調查時終於稱：沒有被告所簽發之押無線電機台之本票
    三萬元等語（見本院九十年三月十四日訊問筆錄），足見被告前開所辯非虛，被
    告既非向自訴人租用無線電機台，自無侵占該機台之可言。此外查無其他積極證
    據足認被告有何侵占犯行，被告犯罪嫌疑不足，依照首開說明，本件自訴應予駁
    回。
據上論結，應依刑事訴訟法第三百二十六條第三項、第二百五十二條第十款，裁定如
主文。
中      華      民      國       九十       年     三     月   二十七   日
                                      臺灣板橋地方法院刑事第四庭
                                          法  官  劉  大  衛
右正本証明與原本無異
如不服本裁定應於送達後五日內向本院提出抗告狀
                                          書記官  蕭  興  南
中      華      民      國       九十       年     四     月     二    日


司法院資訊處製作；財團法人民間司法改革基金會備份。
